臺灣基隆地方法院刑事判決　　　　　　　 96年度易字第301號
公　訴　人　臺灣基隆地方法院檢察署檢察官
被　　　告　甲○○
上列被告因竊盜案件，經檢察官提起公訴（96年度偵字第2379號
），因被告所犯為死刑、無期徒刑、最輕本刑為3 年以上有期徒
刑或高等法院管轄第一審案件以外之罪，且於準備程序進行中，
被告先就被訴事實為有罪之陳述，經本院裁定進行簡式審判程序
，判決如下：
    主  文
甲○○竊盜，處拘役拾伍日，如易科罰金，以新台幣壹仟元折算
壹日；又竊盜，處拘役拾伍日，如易科罰金，以新台幣壹仟元折
算壹日。應執行拘役貳拾日，如易科罰金，以新台幣壹仟元折算
壹日。
    事  實
一、甲○○意圖為自己不法之所有，於民國96年4 月19日下午2
    時50分許，進入位於基隆市仁愛區之成功國小，見該校602
    教室內空無一人且未上鎖，遂進入該教室，徒手竊取學生傅
    ○○（83年生，真實姓名年籍詳卷）所有置於書桌抽屜內之
    硬幣新台幣（下同）130 元，及學生劉○○（84年生，真實
    姓名年籍詳卷）所有置於書桌抽屜內之硬幣及紙鈔合計170
    元，得手後尚未離去之際，經該班導師鍾宏昇發覺有異而報
    警處理，員警到場後，甲○○於上開犯行為警發覺前，主動
    向警察坦承犯罪而願接受裁判，並交付竊得之現金予警方。
二、案經基隆市警察局第一分局報請臺灣基隆地方法院檢察署檢
    察官偵查起訴。
    理  由
壹、程序事項
    被告甲○○所犯者非為死刑、無期徒刑、最輕本刑為3 年以
    上有期徒刑之罪或高等法院管轄第一審案件，其於準備程序
    進行中，先就被訴事實為有罪之陳述，經告知其簡式審判程
    序之旨，並聽取公訴人、被告之意見後，本院依刑事訴訟法
    第273 條之1 第1 項之規定，裁定以簡式審判程序進行本案
    之審理。
貳、實體事項
一、事實認定部分
     上開事實、業據被告於警詢、偵查及本院審理時坦承不諱
     ，並經證人即成功國小602 班導師鍾宏昇、學生傅○○、
     劉○○證述在卷，另有現場照片、贓物照片及贓物認領保
     管單在卷可稽，足認被告之自白與事實相符，事證明確，
     被告犯行應堪認定。
二、論罪科刑部分
（一）核被告所為，係犯刑法第320 條第1 項之竊盜罪。
（二）被告所為2 次竊盜犯行，雖均在成功國小602 教室所為，
      惟因被告竊得之上開現金分屬不同人所有，且其係自不同
      書桌之抽屜內竊取該等現金，足見被告主觀上應得認識所
      侵害之財產法益分屬不同人所有，故應就被告所為上開犯
      行分論併罰，又因被告前揭行為侵害之財產法益非屬同一
      ，是認檢察官所稱被告前開所為係屬接續犯一節，應屬誤
      會。
（三）按對於未發覺之罪自首而接受裁判者，得減輕其刑，刑法
      第62條前段定有明文；又自首之方式不限於自行投案，僅
      須於犯罪後，在有偵查犯罪職權之公務員知悉犯罪事實與
      犯罪之人前，向偵查機關自承犯罪，並願接受裁判者，即
      該當於自首之要件（最高法院50年台上字第65號、75年台
      上字第1634號判例可資參照）。本件被告雖係在成功國小
      602 教室竊盜得手後，當場為該班導師查獲，並報警處理
      ，惟被告於警察到場前，均向校方人員辯稱其為學生家長
      ，至警方到場後，被告即向警坦承竊盜犯行，並主動交付
      竊得之現金予警方等情，亦經證人鍾宏昇證述明確，並有
      基隆市警察局第一分局刑事案件報告書可參，足見被告雖
      非自行投案，然既於其上揭竊盜犯行為警發覺前，自承犯
      罪，參酌首揭說明，已該當自首之要件，故就被告所為之
      竊盜犯行，爰均依法減輕其刑。
（四）爰審酌被告正值壯年，不思循正當途徑獲取所需，竟圖不
      勞而獲，竊取財物，侵害他人之財產法益，足認其法治觀
      念顯有偏差，惟其於警詢、偵查及本院審理中均坦認犯行
      ，犯後態度尚屬良好，且所竊財物金額非鉅，並已歸還被
      害人之財物損失等一切情狀，分別量處如主文所示之刑，
      及諭知易科罰金之折算標準，並依法定其應執行之刑。
據上論斷，應依刑事訴訟法第273 條之1 第1 項、第299 條第1
項前段，刑法第320 條第1 項、第62條、第41條第1 項前段、第
51條第6 款，刑法施行法第1 條之1 ，判決如主文。
本案經檢察官乙○○到庭執行職務。
中　　華　　民　　國　　96　　年　　6 　　月　　21　　日
                  刑事第四庭法    官  邰婉玲
以上正本證明與原本無異。
對於本件判決如有不服，應於收受送達後10日內，向本院提出上
訴書狀，上訴於臺灣高等法院，並按他造當事人之人數附具繕本
。
中　　華　　民　　國　　96　　年　　6 　　月　　21　　日
                            書 記 官  彭筠凱
附錄所犯法條：
中華民國刑法第320 條第1 項
（普通竊盜罪）
意圖為自己或第三人不法之所有，而竊取他人之動產者，為竊盜
罪，處5 年以下有期徒刑、拘役或5 百元以下罰金。
